【裁判字號】    98,交抗,291
【裁判日期】    981130
【裁判案由】    聲明異議
【裁判全文】
臺灣高等法院臺南分院交通事件裁定     98年度交抗字第291號
抗  告  人
即受處分人  張哲銘即達陞實業社（統一編號：00000000號）
上列抗告人因違反道路交通管理處罰條例案件，不服臺灣臺南地
方法院中華民國98年10月15日所為裁定（98年度交聲字第 168號
，處分案號：交通部公路總局嘉義區監理所麻豆監理站麻監裁罰
字第裁75-MO0000000號），提起抗告，本院裁定如下：
    主  文
抗告駁回。
    理  由
一、抗告意旨略以：本案抗告人係遭舉發變更車體，然系爭車體
    並無變更，且歷次監理機關之「驗車」，均無違章之情事發
    生。另由臺南縣警察局南縣警交字第0970014597號函之主旨
    觀之，該系爭之「違規通知單」卻有誤繕之情事發生。綜上
    ，爰依法提起抗告等語。
二、按裝載砂石、土方未依規定使用專用車輛或其專用車廂未合
    於規定或變更車廂者，處汽車所有人4萬元以上8萬元以下罰
    鍰，並當場禁止通行，道路交通管理處罰條例第29條之1第1
    項定有明文。又此條項之規定，係在規範裝載砂石、土方之
    車輛，應使用專用車輛或合乎規定之專用車廂，並不得變更
    其車廂，因此，此條項之處罰對象為裝載砂石、土方車輛之
    「汽車所有人」。
三、經查：抗告人即受處分人所有之車牌號碼633-TF號自用一般
    曳引車（子車車號為03-TF號），於民國（下同）97年2月28
    日10時40分許，駕駛，行經臺南縣台一線 296.8公里南下路
    段時，經臺南縣警察局交通警察隊警員攔停測量，因測量後
    子車車長為725公分、寬235公分、高 95公分、軸距506公分
    、內框為95公分（原規格車長720公分、寬235公分、高90公
    分、軸距547公分、內框為 90公分），顯已變更原來規格而
    有「裝載砂石土方其專用車輛變更車廂者規定（其他未合於
    本項規定）」，經警製單舉發，因駕駛人林春興拒絕簽收強
    行離去，嗣經交通部公路總局嘉義區監理所麻豆監理站以其
    違規事證明確，依道路交通管理處罰條例第29條之1第1項（
    原處分誤載為第29條第 1項）及違反道路交通管理事件統一
    裁罰基準及處理細則之規定，裁處罰鍰新台幣（下同） 8萬
    元，有臺南縣警察局97年2月28日南縣警交字第MO0000000號
    舉發違反道路交通管理事件通知單及交通部公路總局嘉義區
    監理所麻豆監理站98年1月23日麻監裁罰字第裁75-MO000000
    0號裁決書各1份附卷可稽（見原審卷第10頁、本院卷第13頁
    ），亦為抗告人所不否認，此部分之事實已堪認定。
四、抗告意旨雖以：抗告人無變更車體，且歷次監理機關之驗車
    ，均無違章之情事發生，而認交通部公路總局嘉義區監理所
    麻豆監理站98年 1月23日麻監裁罰字第裁75-MO0000000號裁
    決書所為之處分應予撤銷云云。惟查：
  (一)經原審法院當庭勘驗臺南縣警察局98年 2月20日南縣警交字
    第0980006980號函附之採證光碟，經播放檔名「MOV0AA.MOD
    」之錄影內容結果：「警員正要量車體長度，畫面00:00:46
     秒時，警員以捲尺量得車長為239F（英呎）；畫面00:01:1
    1秒時，警員口述係725公分；畫面00:01:21秒，播放完畢。
    經播放檔名「MOV0AB.MOD」之錄影內容結果：畫面00:01:04
    秒時，警員以捲尺量車高為95公分；畫面00:00:37秒時，量
    得車寬為235公分；畫面00:01:35秒時，量得軸距為506公分
    ；畫面00:02:23秒，播放完畢。」等情，有原審98年 7月30
    日勘驗筆錄在卷可稽（見原審卷第37頁）。是以，依照舉發
    員警當時採證之光碟觀之，舉發單上所載車牌號碼633-TF號
    自用一般曳引車（子車車號為03-TN號），其子車車長為725
    公分、寬235公分、高95公分、軸距506公分、內框為95公分
    等內容與舉發當時實際測量所得之數據相符。
  (二)又證人即本件舉發員警顏崇益於97年10月22日在原審他案97
    年度交聲字第 727號案件調查時到庭結證：「（問：本件是
    否你舉發，情形如何？〈提示舉發單並告以要旨〉）97年 2
    月28日上午10時40分這件是我告發的，但當事人及證人把兩
    件混淆了，因為在97年2月19日在官田鄉○○路176線路口，
    也是同樣情形拒絕過磅，棄車。」、「（問：當時本件司機
    有無帶行車執照？）司機有出示駕照及子車（板車車牌號碼
    03-TN）證，但未出示 633-TF之行車執照。」等語（見原審
    卷第43至46頁），則依證人顏崇益之上開證言，足認本件司
    機雖未陪同員警實施測量，然該司機乃係棄車離去，即不能
    以該司機未陪同實施測量即認舉發員警所為之測量有誤。況
    原審另請臺南縣警察局白河分局再次對車牌號碼633-TF號自
    用一般曳引車（子車車號為 03-TN號）之子車實施測量，其
    測得之結果為：內框長710公分、外框長725公分、內框寬24
    0公分、外框寬253公分、內框高 93公分、外框高100公分、
    軸距長515公分，有該分局98年3月11日南縣白警四字第0980
    002415號函暨照片10張附卷可參（見原審卷第28至34頁），
    是以，本件抗告人之車體實際長度應為前述之測得結果：「
    內框長710公分、外框長725公分、內框寬240公分、外框寬2
    53公分、內框高93公分、外框高100公分、軸距長515公分」
    ，應堪認定。
  (三)從而，原審審酌車牌號碼633-TF號自用一般曳引車（子車車
    號為03-TN號）之子車之原規格為： 車長720公分、寬235公
    分、高 90公分、軸距547公分，有該拖車車籍查詢單在卷可
    稽（見原審卷第21至22頁），經與本件違規當時經員警測量
    之子車車長為725公分、寬235公分、高 95公分、軸距506公
    分等數據比較，已足認本件違規當時子車之車長、車高及軸
    距與監理站登記之原規格數據有明顯差異，即使與原審事後
    請白河分局重新測量之結果比較，就子車之車長、車高及軸
    距部分，亦與監理站登記之原規格數據有明顯差異，因此，
    抗告人主張其並無變更車體等語，自無可採。
五、抗告意旨雖又另以：臺南警察局南縣警交字第0970014597號
    函之主旨記載本件之違規通知單確有誤繕之情事，而認交通
    部公路總局嘉義區監理所麻豆監理站98年 1月23日麻監裁罰
    字第裁75-MO0000000號裁決書之處分應予撤銷云云。惟查，
    經本院就上開誤繕乙事函詢臺南市警察局，該局於98年11月
    25日以南縣警交字第0980048397號函函覆：「二經查本案舉
    發違反法條應為道路交通管理處罰條例第18條第 1項，員警
    誤繕為道路交通管理處罰條例第18條之1第1項……，本局依
    據違反道路交通管理事件統一裁罰基準及處理細則第30條之
    規定已更正完畢」等語（見本院卷第12頁），則上開裁罰引
    用條文顯然誤繕，非屬對於本件交通違規事實為誤繕，就抗
    告人於本件之交通違規事實並不生影響，故抗告人執此而抗
    辯，顯屬無稽，不足為採。
六、綜上所述，抗告人所有所有之車牌號碼633-TF號自用一般曳
    引車（子車車號為 03-TF號），於前揭時、地所為之違規行
    為，應堪認定。交通部公路總局嘉義區監理所麻豆監理站依
    道路交通管理處罰條例第29條之1第1項規定（原處分誤載為
    第29條第 1項，已更正）及違反道路交通管理事件統一裁罰
    基準及處理細則之規定，裁處抗告人罰鍰 8萬元，於法並無
    不當。原審交通法庭認原處分機關所為之裁處，於法並無不
    合，因予駁回抗告人所提之聲明異議。本院經核原裁定認事
    用法，均無違誤。抗告意旨，猶執前詞，指摘原裁定不當，
    請求撤銷原裁定，非有理由，應予駁回。
七、據上論結，應依道路交通案件處理辦法第26條，刑事訴訟法
    第412條，裁定如主文。
中    華    民    國    98    年    11    月    30    日
                  刑事第五庭    審判長法  官  楊明章
                                      法  官  顏基典
                                      法  官  蔡美美
以上正本證明與原本無異。
不得再抗告。
                                      書記官  歐貞妙
中    華    民    國    98    年    11    月    30    日


司法院資訊處製作；財團法人民間司法改革基金會備份。
